臺灣高等法院高雄分院刑事判決　九十三年上訴字第五五七號
　上訴人 臺灣高雄地方法院檢察署檢察官
　上訴人
　即被告 乙○○
　被　告 己○○
　右二人共同
　義務辯護人　　范仲良律師
右上訴人等因被告等強盜等案件，不服臺灣高雄地方法院九十二年度訴字第二六九三
號中華民國九十三年四月廿九日第一審判決（起訴案號：臺灣高雄地方法院檢察署九
十二年度偵字第一一二五六、二二四四一號、九十二年度偵緝字第一五三五、二０七
九號），提起上訴，本院判決如左：
    主  文
上訴駁回。
    事實及理由
一、本案經本院審理結果，認原審判決就上訴人即被告乙○○所犯帶兇器強盜罪、
    連續於夜間侵入住宅竊盜罪部分，其認事用法及量刑，均無不當，就被告己○○
    部分，以不能證明犯罪，諭知無罪判決，亦無不合；均應予維持，並引用原審判
    決書所記載之事實、證據及理由。
二、上訴人即被告乙○○上訴意旨雖又辯稱：原審判決附表編號一所示之機車（辛○○所失竊），係伊向友人林家榮借用，並非伊所竊，附表編號二所示部分，伊曾
    為「明仔」作保，而遭倒債，因疑丙○○是「明仔」所娶之大陸妹，而叫她將皮
    包打開，拿出證件來看，她將皮包取下，伊乘其不備而奪走其皮包，於臨行時對
    之表示「你等下叫你老公打手機給我聯絡，我才還你」，伊並無拿菜刀架住章女
    脖子，附表編號三、四、五所示部分，均非伊所為，編號三、四所示之物品，係
    伊在民生醫院附近撿到的，附表編號五所示部分，當時伊祖母因病住院，伊與父
    親輪流看護，一人在醫院照顧，一人在家待命，且被害人指稱搶嫌身高一六二公
    分，伊身高一七二公分，被害人戊○○當場亦不能指認，附表編號六所示部分，
    伊與張富昌為國稅局同事，張富昌為丁○○之鄰居，被告與車主丁○○之夫「阿
    來」亦為屏東戒治所十五期同學，彼此均為舊識，伊受張富昌之託駕駛黃惠美之
    小貨車，張富昌表示太晚了，一下子就開回來，當日是幫忙張富昌載傢俱，並非
    欲竊取該小貨車云云。
三、檢察官就被告己○○無罪部分上訴意旨則指稱：(一)證人丙○○證稱「當天行進中
    ，有一男子拿一小菜刀，自後衝上來，架在伊左側脖子上，並說我要你錢包，是
    一個人搶，另一人在等搶的人，另一人坐在機車上騎著機車等搶的人，距離大約
    與搶的人有法庭的寬，搶完後，機車在伊前面等語，足見被告乙○○係自後搶奪
    ，其停車之位置為被害人之後方，嗣由被告己○○積極騎車至前方接應乙○○，
    焉有不知之理，遑論其離同案被告乙○○強盜之地點，僅約十公尺以內，豈有不
    知乙○○強盜之犯行，反而知悉注意前往接應之理，(二)警方於被告己○○住處查
    獲上開作案菜刀，復參以證人丙○○上開證詞，足見被告己○○於警詢供稱「伊
    是在他（指乙○○）把機車交給伊後，持刀搶奪女子皮包時，伊才知道，他叫伊
    在旁邊等他，沒有分到貴重東西，也不知道裡面有錢，他只叫伊把菜刀及皮包丟
    掉」等語，較之審理中相異之供述，具有較可信之特別情況，且為證明犯罪事實
    存否所必要者，得為證據，益徵被告己○○係以把風接應為其行為分擔，其同乙○○共同強盜之犯行，堪以認定。況被告己○○復於作案後，負責處理上開作案
    之菜刀，並分得五十元之贓款，豈有委為不知之理，顯見其於偵訊及審理中之供
    詞，係臨訟卸責之詞。而同案被告乙○○於警詢時亦陳稱與己○○一起犯案，現
    場由伊下手行搶，己○○在一旁等語，其於偵查及審理中所述犯案情節，與證人
    丙○○證述情節有所出入，顯見其係護被告己○○之詞，不足採信。原審諭知
    被告己○○無罪不當等情。
四、被告乙○○部分：
　(一)被告乙○○於警詢時，坦承於民國（下同）九十二年五月廿二日二十時許，在高
  　雄市○○區○○路上，以自備鑰匙竊取車牌ＸＰＳ─三七七號機車（被害人辛○○所失竊）。嗣於偵審中供稱，該機車係其於九十二年五月廿二日晚上五時（即
    十七時），向「林嘉榮」借用的云云。惟該機車係被害人辛○○於九十二年五月
    廿二日廿二時，在高雄市新興區○○○路六八號前所失竊，為辛○○所陳明，是
    被告乙○○顯不可能於辛○○失竊之前，向「林嘉榮」借用。且被告乙○○既能
    向「林嘉榮」借用機車，竟無法提供「林嘉榮」之住所，以供查證，有違常情，
    即其借用之說，顯係卸責之詞，非真實可採。
  (二)被害人丙○○於警詢及第一審偵審中，均指稱「當天我走高雄市○○路至三多路
    口，行進中有一男子拿一小菜刀，自後衝上來，架在我左側脖子上，並說我要你
    的錢包，重覆說了好幾次，然後就強行將我皮包搶走」等情（警一卷第八頁反面
    、九十二年度偵字第一一二五六號卷第三八頁反面、原審卷第一九五頁）。就被
    害人丙○○所述被害情節觀之，被告乙○○並無對之表示「將皮包打開，拿出證
    件來看」，「你等一下叫你老公打手機給我聯絡，我才還你」。且被告乙○○如
    真有誤認丙○○係「明仔」之妻，應係逼使丙○○同往尋找「明仔」，出面解決
    債務，豈有奪走丙○○之皮包之理。被告乙○○於強奪丙○○之皮包時，其身上
    帶一支小菜刀，為被告乙○○所供承，參以被害人丙○○之證言，顯見被告乙○○確有持小菜刀架在丙○○之脖子上，而強奪其財物，否則丙○○要無為此陳
    述之理。同案被告己○○所證未見乙○○拿菜刀架在丙○○之脖子上云云，無非
    迴護之詞，尚難採信。
　(三)被害人戊○○被強盜之財物，其中有國際牌ＧＤ九０型行動電話一支，其序號為
　  000000000000000號。而警方在被告乙○○之住處，查獲其所申
    請使用之行動電話門號0000000000號之ＳＩＭ卡一張，經向中華電信
    （股）公司查詢結果，被告申請使用之ＳＩＭ卡曾使用被害人戊○○被強盜之行
    動電話機撥出等事證，原審判決已述理由綦詳。據被害人戊○○於警詢指稱歹
    徒「身材瘦小、身高、臉下巴稍尖，特徵都（與乙○○）相同」（警二卷第二頁
    反面），參以被告乙○○有使用戊○○之行動電話機通話，及其祖母洪黃旬僅於
    九十二年十月十一日至乃榮醫院就診外，並無其他就診資料（為原審判決理由所
    明）等情觀之，被告乙○○之強盜戊○○財物，已甚明確。至戊○○對於被告
    乙○○之身高之描述，未盡相符，衡之常情，事發突然，且僅以目測，難期分毫
    不差，不能執此否定上開事證。戊○○上開於警詢之證言，與審判中之陳述未盡
    相符，本院以戊○○於案發之初印象較清晰所為之警詢陳述，具有較可信之情
    ，且為證明犯罪事實存否所必要，依刑事訴訟法第一百五十九條之二之規定，自
    得採為證據。
　(四)被害人庚○○於九十二年九月廿七日凌晨二時許，失竊行動電話機等物，被告乙○○於翌（廿八）日即以所購得之0000000000號易付卡，使用庚○○
    失竊之行動電話機通話等情，為原審判決理由所明。且警方在被告乙○○住處
    查獲庚○○失竊之物，其中有銀行信用卡十一張，並非無可利用之物，庚○○果
    為他人所竊，他人應無將此信用卡等物丟棄，而為被告乙○○拾獲之理。查，
    庚○○於九十二年九月廿七日失竊，被告乙○○於翌（廿八）日即購得庚○○失
    竊之行動電話機，又於同年十月廿八日拾得庚○○其餘失竊之物，豈有如此巧合
    之可能。又警方在被告乙○○住處查獲被害人壬○○置於機車上連同機車失竊之
    個人使用記事本、存摺、便條紙等物，被告乙○○仍謂係其所拾獲，自均不足令
    人置信。
　(五)被告乙○○及其友「張富昌」於九十二年九月廿九日廿三時許，未向車主刁曼麟
  　、丁○○夫婦借用，即丁○○所有之車牌ＡＨ─六九九０號小貨車開走，為被告
    乙○○所供承，並據證人刁曼麟證實。被告與「張富昌」如以借用之意思開走該
    小貨車，自必先向刁曼麟夫婦借用，經同意後方能開走，豈有未告知即行開走之
    理。被告乙○○辯稱當日係幫忙「張富昌」載運傢俱，一下子即開回，故未告知
    車主云云。惟其開走小貨車後，遲至翌（三十）日凌晨一時許，駕駛該小貨車，
    在高雄市○○○路一一三巷十二號前，撞到甲○○所有之機車，而為警查獲，此
    為被告乙○○所是認，並為甲○○所證實。果係載運傢俱，一下子即回，而未向
    車主借用，豈有未即前往載運傢俱，竟遲至翌日一時許，仍未前往載運傢俱，參
    以被害人刁曼麟所證「張富昌」先前未曾有未經同意借車即將車開走等情觀之，
    被告乙○○借車之說，殊無足採。
　(六)被告乙○○又指稱：九十二年五月廿三日之警詢筆錄，於詢問之前，被詢問之警
  　察刑求，警詢筆錄不實云云（本院卷第一五六頁）。惟被告於警方移送檢察官偵
    訊，以至原審審理中，均未提及被警方刑求。且檢察官第二次偵訊時，被告乙○○陳明警詢之陳述實在（九十二年度偵字第一一二五六號卷第三十頁反面）。證
    人即當日詢問被告乙○○之員警盧志霖否認有對乙○○刑求。經本院勘驗當日警
    詢筆錄之錄音帶結果，並無異常之處，有勘驗筆錄在卷可憑（本院卷第一五五、
    一五六頁）。是被告乙○○謂其警詢被刑求，尚非有據。
　(七)綜上所，被告乙○○上訴意旨執前詞指摘原判決此部分不當，為無理由，應予
  　駁回。
五、被告己○○部分：
　(一)按刑法上之共同正犯，以有犯意聯絡及行為分擔為要件（最高法院十八年上字第
　  六七三號判例參照）。故如並無犯意聯絡及行為分擔，僅於事後幫助行為人逃逸
    或收受贓款，係屬是否構成其他罪名之問題，尚不能論以共同正犯。
　(二)被告己○○於警詢供稱「他（指乙○○）是九十二年五月廿二日二十時左右，找
  　我出去，說要找朋友喝酒，我是在他把機車交給我後，持刀搶奪女子皮包時，我
    才知道」（警一卷第五頁），於偵查中供稱「他將機車停下來，叫我扶住把手等
    他，他要下車，我不知道他身上有刀，也不知他要行搶」，「我在他後方直到他
    向我招手，我才過去」，「刀子叫我先拿回家保管，回來再拿」，「他有拿五十
    元給我，他自口袋拿出，不是從皮包拿出來」（九十二年度偵字第一一二五六號
    卷第十八頁反面三二、四六頁）等語，於審理中亦為相同之供述。共同被告乙○○於警詢時供稱「他（指己○○）是在看我搶完後才知道我要強盜財物，菜刀交
    由己○○拿去丟掉」，「我將搶來的一千元及諾基亞行動電話留著，零錢五十元
    拿給己○○」，「他不知道我帶菜刀要犯案」（警一卷第二頁反面、第三頁），
    於偵查中供稱「我當天騎機車與己○○本來要去買保力達喝，出門後就想要去搶
    ，沒有跟己○○講：：：：到案發地點，我就叫己○○等一下，我下車去找被害
    人，距離約三十公尺，我持刀叫她把皮包交出，她叫我不要為難她，並把皮包交
    出，我拿到後，示意叫己○○騎機車過來載我」，「不是出門前就想行搶」，「
    有拿五十元給他，叫他買檳榔吃，我並把刀子、皮包交予他：：：他氣我去搶人
    家東西，才把皮包丟入垃圾桶」，「我自我口袋拿五十元給他」（同上偵查卷第
    十一頁反面、第三一頁）等語，於審理中亦證稱行搶之前，並未告知己○○要行
    搶財物（原審卷第二０三頁、本院卷第一七六頁）。參以被告乙○○強盜所得財
    物，除一支行動電話機外，有現金一千零五十元，而乙○○僅交給己○○五十元
    等情以觀，被告己○○於乙○○強盜被害人丙○○之財物前，並不知乙○○要搶
    ，否則應無僅分得五十元之理，是被告己○○及乙○○之上開供述，應堪採信。
    乙○○之警詢筆錄記載「我與己○○一同犯案，現場由我下手行搶，己○○在一
    旁」（警一卷第二頁），惟當日乙○○為此供述之前後，供稱「是我搶來的，該
    件強盜案是我所為」，「他是在看我搶完後才知道」（警一卷第二頁反面）等語
    ，參酌上開事證，乙○○所供「我與己○○一同犯案」之真意。應係其行搶時，
    己○○在一旁，事後將之搭載逃逸，尚不能執此謂被告己○○事先或行搶時與乙○○有犯意聯絡。
　(二)被害人丙○○之上開陳述，係其被強盜時所目睹之情形，僅能證明被告己○○於
  　乙○○行搶時在旁（距離約有法庭之寬度、約有十公尺）及事後搭載乙○○離去
    ，尚不能證明被告己○○與乙○○有犯意聯絡及行為分擔，不足為被告己○○不
    利之認定。又被告己○○之警詢筆錄記載「我與他只作這件案子（即強盜丙○○
    之財物）」（警一第五頁），然經警方質以「乙○○是何時找你出去，你是何時
    知道他要犯案」，則答稱「他是九十二年五月廿二日廿三時左右找我出去，說要
    去找朋友喝酒，我是在他把機車交給我後，持刀搶奪女子皮包時，我才知道」（
    警一卷第五頁），是被告己○○所供「我與他只作這件案子」云云，亦僅係表示
    於乙○○行搶時在場及事後搭載乙○○逃逸無疑。上訴意旨亦認為被告己○○所
　  供「其於乙○○持刀搶奪女子皮包時才知道」，具有較可信之特別情。
　(三)綜上所，尚無確切證據可認定被告己○○與乙○○有犯意聯絡及行為分擔，至
　  被告己○○於乙○○強盜行為完畢後，將之搭載逃逸，及分得部分「贓物」，保
    管行搶所用之菜刀，是否能犯其他罪名，尚不能執此認定被告己○○為強盜罪之
    共同正犯。上訴意旨執前詞指摘原判決此部分不當，為無理由，應併予駁回。
六、原審判決附表編號二所得贓物欄，漏列「新台幣一千零五十元」，又原判決第一
    頁之「公訴人」，誤繕為「聲請人」；爰均予補正。
據上論斷，應依刑事訴訟法第三百六十八條、第三百七十三條，判決如主文。
本案經檢察官方娜蓉到庭執行職務。
中　　　華　　　民　　　國　　九十三　　年　　十二　　　月　　三十一　　日
                                  臺灣高等法院高雄分院刑事第八庭
                                        審判長法官  洪慶鐘
                                              法官  趙文淵
                                              法官  李淑惠
右正本證明與原本無異。
如不服本判決應於收受本判決後十日內向本院提出上訴書狀，其未述上訴理由者，
並得於提起上訴後十日內向本院補提理由書狀（均須按他造當事人之人數附繕本)「
切勿逕送上級法院」。
　　　                                  　　書記官  彭筱瑗
中　　　華　　　民　　　國　　九十四　　年　　　一　　　月　　　四　　　日
                                                                    Ａ
附件：
臺灣高雄地方法院刑事判決　　　　                九十二年度訴字第二六九三號
    被      告  乙○○  男  三十三歲（民國○○○年○月○○○日生）
                        身分證統一編號：Ｚ000000000號
                        住高雄市苓雅區○○○路一○三巷三五號
                        居高雄市鼓山區○○○路一六八號
                        （現羈押於高雄看守所）
                己○○  男  三十五歲（民國○○○年○月○日生）
                        身分證統一編號：Ｚ000000000號
                        住高雄市苓雅區○○○路一一三巷二七號
    右  二  人  本院公設辯護人 蘇鴻吉
    指定辯護人
右列被告因強盜等案件，經檢察官提起公訴（九十二年度偵字第一一二五六、二二四
四一號、九十二年度偵緝字第一五三五、二○七九號），本院判決如左：
    主  文
乙○○意圖為自己不法之所有，攜帶兇器以強暴至使不能抗拒，而取他人之物，處有
期徒刑玖年，扣案機車鑰匙壹支、菜刀壹把，均沒收；又共同連續於夜間侵入住宅竊
盜，處有期徒刑貳年；又意圖為自己不法之所有，攜帶兇器以強暴至使不能抗拒，而
取他人之物，處有期徒刑玖年陸月；又服用酒類，不能安全駕駛動力交通工具而駕駛
，處拘役伍拾日，如易科罰金，以參佰元折算壹日。應執行有期徒刑貳拾年，扣案機
車鑰匙壹支、菜刀壹把，均沒收。
己○○無罪。
    事  實
一、乙○○因無業且乏金錢花用，遂生不法所有強取他人財物之犯意，【先於附表編
    號一之時、地】，持自備鑰匙，竊取辛○○所有之車牌號碼ＸＰＳ－三七七號重
    型機車一輛。得手後，洪鴻銘旋騎乘前開機車，前往己○○位於高雄市苓雅區○○○路一一三巷二七號住處，以外出喝酒為由，約己○○共同騎乘該車往三多路
    光華夜市方向，【於附表編號二之時、地】，乙○○騎乘該車後載不知情之己○○，見丙○○獨自步行於高雄市○○路○○道上，肩上側背一只皮包即認有機可
    乘，向己○○表示等候一下並將機車交付給己○○後，即攜帶置放在機車腳踏板
    處客觀上足供兇器使用之己有菜刀一把下車前往紅磚道上走去，，尾隨丙○○後
    方，以上開菜刀自丙○○左側後方架住其脖子，恫嚇丙○○稱：把皮包拿出來等
    語，以此強暴方式致丙○○無法抗拒，而強行取走丙○○所有之財物（詳附表編
    號二所載）。乙○○得手後，步行至前方五、六公尺到柏油馬路上，由不知情之
    己○○騎乘前開機車搭載被告返回高雄市苓雅區○○○路一一三巷二七號住處，
    己○○始知上情；乙○○取出丙○○皮包內ＮＯＫＩＡ牌八三一○型行動電話一
    具及新臺幣（下同）一千零五十元〔包含一仟元紙鈔及五十元硬幣〕後，將五十
    元硬幣交給己○○並指示己○○將強盜所得之女用皮包〔內有鑰匙、化妝用品等
    物〕去棄及代為保管強盜作案用之菜刀後離去，己○○明知皮包、菜刀是乙○○
    強盜所得及所用之物，竟基於收受贓物及湮滅、隱匿關係他人刑事被告案件證據
    之犯意，將皮包棄置高雄市○○○路一四四巷三三號公園內之垃圾筒內，另將上
    開菜刀藏放在住處內（此部分未經起訴）。嗣於九十二年五月二十三日凌晨二時
    三十分許，乙○○騎乘前開機車搭載不知情之洪銘呈行經高雄市○○○路八八○
    之一號「三民加油站」時，為警當場查獲，自其身上起出丙○○所有ＮＯＫＩＡ
    牌八三一○型行動電話一具及一千元現金，再據乙○○供述循線於己○○前開住
    處起出強盜所用菜刀一把，復由己○○帶同警方至公園垃圾筒內取出章女皮包一
    個（其內之財物，除先行取走之前開行動電話及一千零五十元現金外，餘詳附表
    編號二所載）。
二、乙○○先於九十二年十月一日上午另行起意，復基於不法所有強取他人財物之犯
    意，攜帶客觀上足以危害他人生命、身體安全之西瓜刀一把〔未扣案，無證據證
    明為所有〕，在高雄市○○路高雄醫學院附近尋找作案目標。至同日上午九時三
    十分許，在高雄市○○區○○街六號前，見戊○○正準備駕駛車牌號碼ＹＣ－○
    八二○號自用小客車，而開門坐在駕駛座上尚未關閉車門之際，自後方持西瓜刀
    抵住戊○○之左胸臂處，恫嚇戊○○稱：都拿出來等語〔台語〕，致使戊○○不
    能抗拒，以此強暴方式強行取走戊○○所有之手提袋一個（內有現金七千六百元
    、國際牌ＧＤ９０型行動電話一支，餘財物詳附表編號五所示）。得手後，往高
    雄市○○路方向奔跑，隨即騎乘其預先停放於該處之不詳車牌號碼機車往北平街
    方向逃逸。經警以戊○○被強行取走之國際牌ＧＤ九０型行動電話之序號000
    000000000000號向中華電信股份有限公司查詢結果，乙○○申請購
    買之0000000000號行動電話易付卡門號曾使用上開行動電話撥出，嗣
    於九十二年十一月三日下午四時許，經乙○○同意在其住處搜索而查扣乙○○申
    請使用之0000000000號行動電話門號之ＳＩＭ卡一張、庚○○皮包內
    之證件等財物（惟庚○○所有之行動電話一具及其0000000000門號Ｓ
    ＩＭ卡一張未查獲）始知上情。
三、乙○○另基於意圖為自己不法所有之概括犯意，
   （一）先於【如附表編號三所示之時地】，於夜間趁庚○○透天住處大門未關上
         之際，侵入住宅二樓客廳內竊取庚○○所有皮包一只（內有000000
         0000號行動電話一支及存摺證件等財物，詳如附表編號三所載），得
         手後，即基於意圖為自己不法之利益，以無線方式，盜用他人電信設備通
         信之概括犯意，將所竊得庚○○所有之行動電話一具（含門號00000
         00000號ＳＩＭ卡一張），自九十二年九月二十七日上午六時六分許
         起至同年月日下午一時一分許止，先後多次以無線電磁方式，盜用庚○○
         向中華電信股份有限公司（下稱中華電信公司）所申請之前開門號對外通
         信，致使中華電信公司陷於錯誤，誤以為係該號行動電話門號持有人蔡濱
         蓮所使用，而將使用電話費紀錄在庚○○帳目上，以此方式詐得共計一千
         八百六十元之不法之利益。
   （二）復於【如附表編號四所示之時地】，竊取壬○○所有車牌號碼ＺＤＡ〡九
         三六號輕型機車一台，，得手後，供己騎用；嗣於九十二年十一月三日下
         午四時許，經乙○○同意在其住處搜索而查獲壬○○所有置於機車上之個
         人使用記事本、存摺、便條紙等物（惟ＺＤＡ－九三六號輕型機車一輛未
         查獲），始知上情。
   （三）復於【如附表編號六之時、地】，夥同「張富昌」真實年籍不詳之成年男
         子，趁丁○○鑰匙置放於車輛儀表板上之未上鎖機會，共同竊取丁○○所
         有車牌號碼ＡＨ－六九九○號之自用小貨車一輛，得手後，供其二人共同
         使用。
四、乙○○明知其於九十二年九月二十九日晚間已飲用大量保力達Ｂ，嚴重影響其控
    制力及注意力，已達不能安全駕駛動力交通工具之程度，竟仍駕駛上開竊得之車
    牌號碼ＡＨ－六九九○號自用小貨車〔丁○○所有〕，沿高雄市○○○路行駛，
    於翌日凌晨一時十分許，途經該路一一三巷十二號前因酒後其控制力及注意力不
    佳，致無法安全操控該車而撞擊甲○○所有停放該處路旁之車牌號碼ＺＥＢ－一
    ○二號輕型機車，嗣警方前往處理，檢測呼氣酒精濃度含量達每公升含零點四七
    毫克後查獲，並因而發現其等竊車等情。
五、案經高雄市政府警察局三民第一分局移請臺灣高雄地方法院檢察署檢察官偵查後
    提起公訴。
    理  由
壹、有罪部分：
一、訊據被告乙○○除對酒後肇事及與張富昌之男子共同竊取自小貨車一台等犯罪事
    實坦承不諱外，餘均矢口否認持刀強盜及連續行竊等犯行，辯稱：ＸＰＳ－三七
    七號重機車係向朋友「林家榮」所借；伊無強盜丙○○之意，因章女長得好像伊
    朋友老婆，伊只是要找皮包裡證件確認身分；另庚○○、壬○○、戊○○之皮包
    證件等物均係伊同時在民生醫院附近拾得，伊沒有持刀強盜及竊盜等犯行云云。
    經查：
（一）附表編號（一）所示部分，被告乙○○於偵查中及本院調查、審理時均否認有
      竊取機車一事，辯稱：該機車係向友人「李家榮」（或稱「林家榮」「嘉榮」
      ）借用云云。惟查，被告於警詢時坦承：係於九十二年五月二十二日下午二十
      時許在高雄市○○區○○路上竊取該車（九十二年五月二十三日警詢筆錄）等
      語不諱，核與證人即被害人辛○○於警詢時指訴：於同日下午二十二時（應係
      發現失竊時間）在同市○○○路六十八號前失竊等語，二人所述時地相符，況
      且被告於偵查中及本院調查、審理時均自承：無法與「李家榮」聯絡等語，顯
      然意謂被告係有借無還，而與借用常情不符，且有贓物認領保管收據一紙附卷
      及機車鑰匙一支扣案可證，足證其警詢時之供述應屬可信。是被告事後圖飾之
      辯，顯係卸責之詞，不足採信，此部分犯行堪以認定。
（二）就附表編號（二）所示部分，雖被告乙○○於警詢時、偵查中及本院調查、審
      理時均坦承有於附表編號二所示之時地，取走丙○○肩上皮包（及其內財物）
      ，且於取出丙○○皮包內行動電話一支及一千元現鈔後，指示己○○將皮包丟
      棄及代保管菜刀一把等情，惟矢口否認有以前開菜刀自丙○○後方架住其脖子
      ，恫嚇丙○○將皮包交出，以此強暴方式致丙○○無法抗拒，而強行取走丙○○所有之財物等犯行，辯稱：伊看到丙○○以為是伊欠債未還之朋友的大陸老
      婆，為查明丙○○身分，因此停車走到丙○○面前，要求丙○○將皮包交予伊
      檢視皮包內之證件，丙○○就將皮包拿給伊，並未持菜刀架於丙○○脖子上云
      云。惟查，
      (1)右揭持刀強盜被害人丙○○一節，業據被告於檢察官偵查中坦承不諱（九十
        二年六月九日偵訊筆錄），雖被告嗣後於本院否認上情，辯稱：只是要檢視
        皮包內證件，並未以菜刀喝令丙○○云云，惟查，右揭持刀強盜之事實，業
        據證人丙○○到庭詰證：「有人從後面拿刀子放在我的脖子上，叫我把錢包
        拿給他，我當時傻住沒有反應，他又講了第二遍，叫我把錢包給他，我還是
        沒有反應，他就直接把我的錢包搶走。過了二、三個小時之後警察就抓到搶
        我的人。我當時有去警察局指認就是當時警察認定的人。」等語，又經與被
        告乙○○當庭對質時仍堅稱「當時他把刀子放在我脖子上，叫我把錢包給他
        ，並沒有說其他話」等語明確，核與共同被告己○○供述：「我們使用ＸＰ
        Ｓ-三七七號重機車（我當時不知道該車是贓車），乙○○有持菜刀乙把」
        、「我只知道有一支手機是乙○○拿走，我沒有分到別的貴重東西，也不知
        道裡面有錢，他只叫我把菜刀及皮包丟掉」（見九十二年五月二十三日警訊
        筆錄）「．．．，他突然停下來叫我等他，他說看到認識的女子，要去找他
        ，約五○公尺遠，後來他招手叫我騎過去，我過去時見他手拿皮包，我問他
        如何來，他不講，叫我拿去丟掉，刀子叫我先拿回家保管，回來再拿」「他
        有拿五○元給我」（見九十二年六月九日偵查筆錄，偵卷第三十二頁）等語
        相符；足徵被告乙○○確以外出喝酒為由，與己○○共同騎乘機車，在三多
        路上獨自下車持菜刀對丙○○行搶皮包甚明；且被告若僅想確認丙○○身分
        ，何需攜帶客觀上足供兇器使用之菜刀向前，又根本未向丙○○詢問身分，
        又既僅為查明丙○○身分，為何取走丙○○皮包後即未歸還，反而在取出皮
        包內值錢之行動電話及現金後，棄置該皮包於公園垃圾筒內，被告所辯顯違
        常情，不足採信。再者，依被告乙○○上開供詞，係在未表明來意下要求丙○○將皮包交出，而丙○○即主動交出，然衡諸常情若無不可抗拒之外力相
        加，丙○○豈可能將隨身財物交予素未謀面之人，而任其離去。綜此而論，
        被告所辯顯係卸責之詞，自非可採。此外，復有贓物領據及客觀上具危險性
        之兇器菜刀一把扣案可為佐証，被告犯行事証明確，自堪認定。
（三）就附表編號三、四、五所示事實部分，被告乙○○除於本院審理中提示其申請
      購買之0000000000號通聯紀錄後，而坦承：伊曾以庚○○失竊之行
      動電話〔序號000000000000000〕及其0000000000
      門號撥打至0000000000之門號與其大陸友人通聯等語不諱外，其於
      警詢時、偵查中及本院調查、審理時均矢口否認有何竊盜及攜帶兇器加重強盜
      之犯行，辯稱：於伊住處查獲之庚○○及壬○○證件等財物均係伊同時於高雄
      市民生醫院拾得，而庚○○失竊之序號000000000000000行動
      電話（含0000000000門號ＳＩＭ卡）及戊○○被強盜之國際牌ＧＤ
      九○型序號000000000000000號（共十五碼前十四碼為有效碼
      ，詳本院卷附中華電信行動電話雙向通聯格式說明）行動電話各一支，均係伊
      於九十年九月份向不詳真實姓名年籍人士購得云云。惟查，
      (1)庚○○所有之前開行動電話及ＳＩＭ卡於九十二年九月二十七日凌晨二時許
        失竊後，隨即於同日上午六時許遭盜打發話與0000000000號、0
        000000000號等電話進行通信；被告乙○○於九十二年九月二十八
        日購得0000000000號易付卡，且於同日插卡使用於庚○○失竊之
        行動電話上通話；又被告所申購之0000000000號易付卡號碼亦自
        九十二年十月二日起插卡使用在戊○○被強盜之行動電話〔手機序號為00
        0000000000000號〕上使用通話，且均有撥打至000000
        000號之紀錄，分別有門號0000000000號〔九十二年九月二十
        七日到同年十月七日〕、0000000000號〔九十二年九月二十七日
        到同年十一月三日〕等電話之通聯紀錄【而其中被告所有之0000000
        000號易付卡門號同時出現有庚○○之失竊手機序號及戊○○被強盜之手
        機序號】及中華電信公司函覆0000000000號申請人乙○○九十二
        年九月二十八日申請使用等情一紙暨中華電信股份有限公司行維三字第
        93c7800237號函覆被告住處高雄市○○○路一０三巷三十五號基地通訊基地
        台位址為高雄市苓雅區○○○路一八號及二十號十二樓頂及高雄市苓雅區○○○街一六三號十二樓頂、高市苓雅區○○○路二四九號十二樓頂等情【亦
        與被告利用其易付卡插卡使用戊○○、庚○○手機序號時基地台有大多數相
        一致之情況】各一份附本院卷可證，足徵被告乙○○於盜得庚○○及強盜戊○○而取得之被害人手機後，即分別以自己所申請易付卡插卡使用與他人通
        信甚明；是其辯稱：「購買中古手機不知何種廠牌。體積很小、顏色是銀色
        、黑色的，都是舊型的手機。我向中古商共購買二支手機。其中有一支被警
        方查扣，另一支已經壞掉我就丟掉了，我大約壹個月沒有使用。」〔見本院
        九十三年一月十四日訊問筆錄〕「門號（0000000000）申請後，
        我去電信行問手機，我認為太貴沒有買，我從通訊行出來之後遇到一個人問
        我是否要買手機，他說一支五百元，我說三百元，他說好，購買的時間是快
        九月底。我前後一共買三支手機。三支手機都是九月份購買的，第二、三支
        手機都是在我家附近買的。第二、三支手機是向綽號阿龍的人買的，都是兩
        百元。」〔見本院審判筆錄〕前後不一，對購買對象、手機支數、時、地互
        為齟齬，顯為圖卸之詞，洵不可採
      (2)再被告乙○○辯稱：庚○○失竊之前開行動電話及ＳＩＭ卡係伊購得；而於
        伊住處查獲之庚○○失竊財物，則係在高雄市民生醫院附近拾得云云，衡之
        常理，庚○○失竊之財物豈有可能如此恰巧地在異時異地，分別由同一人購
        得與拾得，況且庚○○之行動電話於九十二年九月二十七日凌晨二時許失竊
        後，被告乙○○竟可於深夜隨即購得，並於當日早上六時許撥打使用，又且
        戊○○係於九十二年十月一日遭強盜取走行動電話，業據戊○○到庭結證明
        確，被告卻稱伊在九月底購得該行動電話云云，再顯見被告置辯之詞均有違
        常情，不足採信。
      (3)被告乙○○偵查中又辯稱：「（問：九十二年十月一日九點三十分在高市○○街口六號前以西瓜刀架在被害人戊○○之左手臂上強盜其手提包？）答：
        沒有，我當時在鄭乃榮醫院看護，上午七點至下午二點均在醫院內，沒有出
        去過」（九十二年十一月四日偵查筆錄，九十二年度偵字第二二四四一號卷
        第十一頁），惟依卷附之乃榮醫院出具書面明確記載「有關警方查詢市民洪
        黃旬、洪有慶等二人，除洪黃旬曾於九十二年十月十一日曾到院就診外，其
        他並無就診資料。」，顯見被告乙○○前開不在場辯詞為虛，不足憑採。
      (4)至戊○○於警詢時證稱：「（問：該搶奪你財物之歹徒身高、面貌特徵如何
        ？）答：身高約一六二公分、身材很瘦、髮型為略長，皮膚黝黑、未戴眼鏡
        、未戴安全帽（臉部之長相，因為我為抬頭看，所以無法詳述）」（九十二
        年十月九日警訊筆錄）；偵查中證稱：「（問：九十二年十月一日上午九點
        三十分在高雄市○○街六號前遭人持刀強盜手提包一個？）答：是」、「（
        提示被告彩色照片三張，問：是否為乙○○搶你的）答：我不確定，當時我
        左手拿手提袋．．．，我只有看到他的背影，身材不高、瘦瘦，不到一七○
        公分，我沒看到他正面，所以不敢確認是否為乙○○」（見九十二年十一月
        七日偵查筆錄，九十二年度偵字第二二四四一號卷第二十六頁）；及本院審
        理時證稱：歹徒年約二十幾歲、身高約一六幾（本院九十三年四月二十二日
        審判筆錄）等語，雖與被告乙○○年紀及其自陳之身高一七二公分未符，然
        衡之常情，事發當時，僅係瞬間，而戊○○猝然遇此情事十分驚慌下，本難
        期能正確無誤描述，是以尚難據此為有利被告認定，併予敘明。
      (5)綜上所述，被告所辯各節，均為圖卸之詞，不足採信；又庚○○、壬○○失
        竊之部分財物均係於被告乙○○住處查獲，併參酌證人即被害人庚○○、戊○○於本院審理時指訴之失竊與電話遭盜用、強盜各等情綦詳，復有贓物認
        領保管收據等附卷可稽，被告所為附表三、四、五等犯行，事證已明，犯行
        堪以認定。又被告罪證既已明確，檢察官聲請傳訊證人張富強（證明有使用
        0000000000號行動電話，與被告有連絡），核無必要，附此敘明
        。
（四）就附表編號（六）所示部分，業據被告乙○○於警詢時、偵查中及本院調查、
      審理時坦承：未經車主同意，即以放置在該車輛儀表板上之鑰匙，竊取該車等
      語不諱，核與證人即被害人丁○○於警詢及偵查中指訴失竊情節相符，且有贓
      物領據附卷可證，被告此部分犯行堪以認定；
（五）另附表編號（七）所示部分，業據被告乙○○於警詢時、偵查中及本院調查、
      審理時坦承不諱，核與證人甲○○於警詢時指訴情節相符，並有被告為警查獲
      時，其吐氣所含酒精成分測試值、測試觀察紀錄表、高雄市政府警察局舉發違
      反道路交通管理事件通知單、道路交通事故現場圖各一份在卷可憑。按酒精使
      用後，一方面對人身體之自主神經系統的亢奮和認知功能產生暫時性的缺損，
      另一方面主要對於駕駛人之對移動景物的追蹤能力、監視四周的注意力等直接
      影響駕駛能力的功能構成影響，本件被告呼氣之酒精濃度達每公升零點四七毫
      克，且復酒後肇事，被告顯然已達不能安全駕駛動力交通工具之程度，犯行堪
      以認定。又證人丁○○、甲○○在警詢之陳述，固屬傳聞證據，惟其等在警詢
      時所為之陳述，被告在本院言詞辯論終結前並未爭執該等陳述係出於非自由意
      志及證據能力之欠缺，本院審酌該等言詞陳述作成時之情況，依刑事訴訟法第
      一百五十九條之五規定認該等陳述具有證據能力，附此敘明
二、核被告乙○○所為，就附表編號一所示之部分，係犯刑法第三百二十條第一項普
    通竊盜罪，就附表編號二所示之部分，係犯第三百三十條第一項、第三百二十一
    條第一項第三款之攜帶兇器強盜罪；就附表編號三所示之部分，係犯電信法第五
    十六條第一項盜用他人電信設備通信罪、刑法第三百二十一條第一項第一款之夜
    間侵入住宅竊盜罪，就附表編號四所示之部分，係犯第三百二十條第一項之普通
    竊盜罪，就附表編號五所示之部分，係犯第三百三十條第一項、第三百二十一條
    第一項第三款之攜帶兇器強盜罪；就附表編號六所示之部分，係犯刑法第三百二
    十條第一項普通竊盜罪；就附表編號七所示之部分，係犯第一百八十五條之三服
    用酒類不能安全駕駛動力交通工具而駕駛罪。被告乙○○就附表編號一、二所犯
    之普通竊盜罪及攜帶兇器強盜罪二罪間，有方法與結果之牽連關係，應依刑法第
    五十五條之規定，從一重之攜帶兇器強盜罪處斷。又被告就附表編號三所犯盜用
    他人電信設備通信及夜間侵入住宅竊盜二罪間，有方法與結果之牽連關係，應依
    刑法第五十五條之規定，從一重之夜間侵入住宅竊盜罪處斷，就附表編號三、四
    、六所示之犯行，夜間侵入住宅竊盜、普通竊盜與共同普通竊盜犯行，均時間緊
    接，方法相同，均各觸犯構成要件相同之罪名，顯皆係基於概括犯意反覆為之，
    為連續犯，依刑法第五十六條之規定，從一重之連續夜間侵入住宅竊盜罪處斷。
    起訴書雖未記載被告盜用他人電信設備通信，惟此部分與起訴之夜間侵入住宅竊
    盜犯行有牽連犯之裁判上一罪關係，均為起訴效力所及，本院自得併予審究。而
    被告所犯二次攜帶兇器強盜罪〔時間相距五月之久，之間另有手段行為方式互殊
    之竊盜行為，顯認二次犯行間並無連續概括犯意〕、連續夜間侵入住宅竊盜罪及
    服用酒類不能安全駕駛動力交通工具而駕駛罪，犯意各別，行為互殊，應予分論
    併罰。又就附表編號六所示之犯行，被告與不詳真實年籍「張富昌」之成年男子
    間，有犯意聯絡與行為分擔，為共同正犯。爰審酌被告正值壯年身體健全，不思
    正途而為連續夜間侵入住宅竊盜、持刀強盜犯行，均影響社會秩序重大、酒醉駕
    車嚴重侵害其他道路使用者之往來安全，於審判庭上經與被害人丙○○當面對質
    ，其強盜之行徑，猶以向前盤問是否為友人之妻云云餃飾圖卸，絲毫無悔過之意
    ，對其餘犯行辯詞支吾不定，飾詞矯辯乏欠悔意、犯後態度不佳等一切情狀，分
    別量處如主文所示之刑及定應執行之刑，就其所犯公共危險罪部分，並諭知易科
    罰金之折算標準，以示懲儆。扣案之機車鑰匙一支、菜刀一把為被告所有，業據
    被告供明在卷，且係供犯罪所用之物，併予宣告沒收。另強盜被害人戊○○之西
    瓜刀一把，並未扣案，且無證據證明為被告所有，爰不另為沒收之宣告，併此敘
    明。
貳、無罪部分：
一、公訴意旨另以：乙○○夥同共同基於意圖為自己不法所有之竊盜及強盜犯意之己○○，於附表編號一之時地，共同竊取辛○○所有之車牌號碼ＸＰＳ－三七七號
    重型機車一輛，得手後，由洪鴻銘騎乘前開機車搭載己○○，四處尋找下手強盜
    之目標，於附表編號二之時地，見丙○○獨自步行於該處有機可乘，遂攜帶客觀
    上足供兇器使用之菜刀一把下車，尾隨丙○○，趨前以上開菜刀自丙○○後方架
    住其脖子，恫嚇丙○○稱：把皮包拿出來等語，以此強暴方式致丙○○無法抗拒
    ，而強行取走丙○○所有之財物（詳附表編號二所載），乙○○得手後，步行至
    前方五、六公尺處，由己○○騎乘前開機車接應搭載離去，己○○分得皮包一個
    及五十元，上開菜刀亦交予己○○處理。因認被告己○○有與乙○○共犯刑法第
    三百三十條第一項、第三百二十一條第一項第一款之攜帶兇器加重強盜及第三百
    二十條第一項之普通竊盜等罪嫌云云。
二、按犯罪事實應依證據認定之，無證據不得認定犯罪事實，又不能證明被告犯罪者
    ，應諭知無罪之判決，刑事訴訟法第一百五十四條第二項、第三百零一條第一項
    分別定有明文。而認定不利於被告之事實須依積極證據，茍積極證據不足為不利
    於被告事實之認定時，即應為有利於被告之認定，更不必有何有利之證據，又事
    實之認定，應憑證據，如未能發現相當證據，或證據不足以證明，自不能以推測
    或擬制之方法，為裁判基礎，且認定犯罪事實，所憑之證據，雖不以直接證據為
    限，間接證據亦包括在內，然無論直接或間接證據，其為訴訟上之證明，須於通
    常一般之人均不致於有所懷疑，而得確信其為真實之程度者，始得據之為有罪之
    認定，最高法院分別著有三十年上字第八一六號、四十年台上第八六號、七十六
    年台上第四九八六號判例可資參照。
三、公訴人認被告己○○涉有前開罪嫌，無非以共同被告乙○○於警詢時之供述、證
    人丙○○於警詢時及偵查中之指述，並於己○○住處扣得菜刀一把，復由己○○
    帶同警方取出丙○○皮包等贓物為其論據。惟查：
（一）共同被告乙○○固於警詢供承：「（問：警方在查獲你涉嫌機車竊盜案將你帶
      回後在經你同意下交出行動電話諾基亞廠牌、八三一○型、白色，經警方追查
      發現為被害人丙○○於九十二年五月二十二日下午二十三時分許在高雄市○○
      區○○路與學源路口被歹徒持刀強盜之財物之一，該支諾基亞廠牌、八三一○
      型、白色行動電話你如何取得？該件強盜案是否為你所為？）答：是我搶來的
      ，該件強盜案是我所為」、「我與己○○一同犯案，現場由我下手行搶、己○○在一旁」（九十二年五月二十三日警訊筆錄），惟旋即改稱：「（問：己○○何時知道你要強盜財物？）他是在看我搶完後才知道。」（見同前警詢筆錄
      ），嗣於偵查中仍堅稱己○○係事後才知情，且於本院審理時以證人身分實施
      交互詰問亦稱：「一開始是我載己○○要去喝酒，到三多路的時候看到丙○○
      很像我朋友的老婆，當時他的皮包背在肩上，我叫己○○先把機車停下來等我
      ，我沒有告訴他我要做何事…。」「（辯護人問：當時機車距離丙○○多遠？
      ）我們是騎過頭，我再回頭。（辯護人問：下車時有無告訴己○○要做何事？
      ）沒有。叫他等我。」等語（本院九十三年四月二十二日審判筆錄），是其警
      詢時所為不利被告己○○之所供，前後不一，顯有矛盾，已有瑕疵可指。
（二）證人丙○○到庭接受交互詰問時證稱：「（檢察官問：坐在機車上的人是否庭
      上的己○○？）好像是，當時他是背對我我不知道。」「（辯護人問：剛剛陳
      述騎機車的人有回頭看，為何在檢察官偵查中陳述沒有注意看？）是他們要走
      的時候回頭看。（問：搶的時候他有無回頭看？）我不知道。」「（辯護人問
      ：被搶的時候，機車在何處？）搶的時候我不知道，搶完之後機車在我的前面
      。」等語，顯見證人丙○○無法證明被告乙○○對其強盜時，被告己○○目睹
      全程，並有伺機接應被告乙○○脫逃之行為分擔。而證人乙○○更證稱「（檢
      察官問：騎機車的時候，菜刀放在何處？）機車踏板，當時己○○看不到。」
      等語，自難遽認被告乙○○與被告己○○共騎機車，即認被告己○○主觀上已
      預見並參與強盜犯行。
（三）再者，強盜與處分贓物及隱匿犯罪證據間，本屬不同之事實，不能因處分贓物
      及隱匿犯罪證據被查獲而推定其係當然犯有強盜犯行，是以己○○雖自承：乙○○有給五十元、棄置丙○○皮包等贓物於公園垃圾筒及為乙○○保管菜刀等
      情，然此供述僅能推知己○○「事後」知悉被告乙○○之強盜犯行，且持刀強
      盜是屬法定刑極重之刑，為社會一般人所知悉，如被告己○○與乙○○事前確
      共謀強盜財物，於乙○○得手後，被告己○○豈有不要求與乙○○平分手機、
      現金等財物，而僅向乙○○拿取五十元，且又去負責處置凶器及所剩較無價值
      之證件等物？是被告己○○是否參與本件強盜犯行，衡情殊非無疑！
（四）另被告己○○所辯：未共同竊取辛○○機車等語，核與共同被告乙○○於警詢
      中曾自承：「為我所竊取，於九十二年五月二十二日下午二十時許在高雄市○○區○○路上（正確地址不詳）竊取，竊取該部重機車車號ＸＰＳ-三七七號
      是自己要騎用的」、「我是自備鑰匙竊取該部重機車ＸＰＳ-三七七號」（九
      十二年五月二十三日警訊筆錄）等語明確，雖其二人曾於是日晚上十時許共騎
      該車，惟尚難遽認被告己○○有共同行竊或知贓犯行，是被告己○○辯稱：未
      參與竊車一節，尚可採信。
（五）此外，又查無其他積極證據足證被告己○○有與乙○○共犯竊盜、強盜情事，
      揆諸前揭判例意旨，本案既不能證明被告己○○犯罪，應為無罪判決之諭知。
      又被告己○○另涉嫌收受贓物、湮滅、隱匿關係他人刑事被告案件證據罪，宜
      另由公訴人依法偵辦。
據上論結，應依刑事訴訟法第二百九十九條第一項前段、第三百零一條第一項前段，
電信法第五十六條第一項，刑法第十一條前段、第二十八條、第五十六條、第一百八
十五條之三、第三百二十一條第一項第一款、第三款、第三百三十條第一項、第五十
五條、第五十一條第五款、第四十一條第一項前段、第三十八條第一項第二款、罰金
罰鍰提高標準條例第二條，判決如主文。
中      華      民      國      九十三      年    四    月    二十九    日
                                    臺灣高雄地方法院刑事第一庭
                                        審判長法  官  林水城
                                              法  官  方百正
                                              法  官  陳銘珠
右正本證明與原本無異。
如不服本判決，應於判決送達後十日內，向本院提出上訴狀。
                                              書記官  謝群育
中      華      民      國      九十三      年    四    月    二十九    日
附表：
┌──┬─────────┬───┬───┬──────────────┬───────────────┐
│編號│犯罪時間、地點    │被害人│行為人│行為                        │所得贓物                      │
├──┼─────────┼───┼───┼──────────────┼───────────────┤
│ 一 │九十二年五月二十二│辛○○│乙○○│竊取                        │車牌號碼ＸＰＳ-三七七號重型機 │
│    │日晚上十時許      │      │      │                            │                              │
│    │高雄市○○○路六十│      │      │                            │                              │
│    │八號前            │      │      │                            │                              │
├──┼─────────┼───┼───┼──────────────┼───────────────┤
│ 二 │九十二年五月二十二│丙○○│乙○○│持客觀上足供兇器使用之菜刀一│皮包一個（內有雨傘一支、Ａ＋│
│    │日晚上十一時三十分│      │      │把，自丙○○後方架住其脖子，│  １購物卡一張、鑰匙四支、女用│
│    │許                │      │      │以此強暴方式致使不能抗拒，而│  化妝品一個、梳子二支、髮夾一│
│    │高雄市○○路與學源│      │      │強取其財物                  │  個）                        │
│    │路口              │      │      │                            │ＮＯＫＩＡ八三一○行動電話（│
│    │                  │      │      │                            │  含門號0000000000號│
│    │                  │      │      │                            │  ＳＩＭ卡一張）              │
│    │                  │      │      │                            │新台幣一千零五十元          │
├──┼─────────┼───┼───┼──────────────┼───────────────┤
│ 三 │九十二年九月二十七│庚○○│乙○○│於夜間侵入住宅竊取          │行動電話一具（含門號○九一二│
│    │日凌晨二時許      │      │      │                            │  一○八九三五號ＳＩＭ卡一張）│
│    │高雄市○○街一三九│      │      │                            │二千餘元                    │
│    │巷八號            │      │      │                            │銀行存簿四本、信用卡十一張、│
│    │                  │      │      │                            │  健保卡二張、技術士證一張、蔡│
│    │                  │      │      │                            │  濱蓮及蔡濱蕾身分證各一張、蔡│
│    │                  │      │      │                            │  濱蓮及蔡濱聰黨證各一張、身分│
│    │                  │      │      │                            │  證、駕照一張、車牌號碼ＴＦＷ│
│    │                  │      │      │                            │  -七七九號、ＺＢＪ-七四○號行│
│    │                  │      │      │                            │  照、保險卡一張、印章三顆、金│
│    │                  │      │      │                            │  石堂卡ＶＩＰ一張、特立屋出入│
│    │                  │      │      │                            │  証一張                      │
├──┼─────────┼───┼───┼──────────────┼───────────────┤
│ 四 │九十二年十月二十日│壬○○│乙○○│竊取                        │車牌號碼ＺＤＡ-九三六號輕型機 │
│    │                  │      │      │                            │車一部（內有記事本一本、高雄銀│
│    │高雄市○○○路二三│      │      │                            │行存簿一本、便條紙一份）      │
│    │○號前            │      │      │                            │                              │
├──┼─────────┼───┼───┼──────────────┼───────────────┤
│ 五 │九十二年十月一日上│戊○○│乙○○│持客觀上足供兇器使用之西瓜刀│汽車駕照三張、行照二張      │
│    │午九時三十分許    │      │      │一把。趁戊○○進入車牌號碼Ｙ│七千六百元                  │
│    │高雄市○○區○○街│      │      │Ｃ－○八二○號自用小客車車內│國際牌ＧＤ九二型序號四四九一│
│    │六號前            │      │      │駕駛座，尚未關閉車門之際，以│  00000000000號行動│
│    │                  │      │      │以上開西瓜刀抵住戊○○之左臂│  電話一具                    │
│    │                  │      │      │，致使不能抗拒，而強取其財物│                              │
├──┼─────────┼───┼───┼──────────────┼───────────────┤
│ 六 │九十二年九月二十九│丁○○│乙○○│趁丁○○將鑰匙置於車輛儀板表│車牌號碼ＡＨ-六九九○號自用小 │
│    │日晚上十一時許    │      │張富昌│上之機，共同竊取車牌號碼ＡＨ│貨車                          │
│    │高雄市○○路九十六│      │      │-六九九○號自用小貨車       │                              │
│    │巷巷口            │      │      │                            │                              │
├──┼─────────┼───┼───┼──────────────┼───────────────┤
│ 七 │九十二年九月三十日│甲○○│乙○○│酒後駕駛被害人丁○○於九十二│                              │
│    │凌晨一時十分      │      │      │年九月二十九日失竊之ＡＨ-六 │                              │
│    │高雄市苓雅區凱旋二│      │      │九九○號自小貨車，撞上被害人│                              │
│    │路一一三巷十二號前│      │      │甲○○所有之ＺＥＢ-一○二號 │                              │
│    │                  │      │      │輕型機車                    │                              │
└──┴─────────┴───┴───┴──────────────┴───────────────┘
